臺灣臺北地方法院民事判決
110年度訴字第3725號
原      告  吉畇國際有限公司

法定代理人  邱慧華  
訴訟代理人  陳彥嘉律師
被      告  楊怡真  
訴訟代理人  劉振珷律師
上列當事人間請求給付違約金事件，本院於民國111年10月5日言
詞辯論終結，判決如下：
    主  文
被告應給付原告新臺幣伍拾萬元，及自民國一百一十年五月七日
起至清償日止，按週年利率百分之五計算之利息。
原告其餘之訴駁回。
訴訟費用由被告負擔百分之二十八，餘由原告負擔。
本判決第一項得假執行；但被告如以新臺幣伍拾萬元供擔保後，
得免為假執行。
原告其餘假執行之聲請駁回。
    事實及理由
壹、程序方面
　　原告原以被告多次違反兩造於民國109年6月22日、109年9月
    14日所訂RICA精品熱蠟採購方案：6萬預購合約（下合稱系
    爭合約，如單指其一，各稱6月合約、9月合約）為由，依6
    月合約第11條第c項、9月合約第8條第2項約定起訴請求被告
    給付新臺幣（下同）180萬元本息，嗣追加依著作權法第88
    條第1項規定為請求（見本院卷第360頁、第444頁），均經
    被告表示無意見，而為本案之言詞辯論（見本院卷第444頁
    ），依民事訴訟法第255條第2項、第1項第1款規定，應予准
    許。
貳、實體方面
一、原告主張：伊為國內獨家代理義大利RICA品牌之美容髮品、
    美容除毛蠟品之代理商，被告則為熱蠟除毛業者，因有使用
    RICA系列產品（下稱系爭商品），兩造先後訂定系爭合約，
    約定於合約期間被告不得使用或銷售他牌熱蠟與保養品，且
    就RICA品牌商品僅得向伊購買，不得持以對外銷售、使用，
    亦不得侵害伊所有之品牌商標權、著作權等智慧財產權，如
    有違反應給付伊懲罰性違約金及負損害賠償責任。詎被告於
    合約期間有如附表違約態樣欄所示之行為，其中包括侵害伊
    之著作財產權，伊自得按次向被告請求給付違約金，及侵害
    著作權之損害賠償。爰依附表所示之請求權基礎，請求被告
    如數給付等語，並聲明：㈠被告應給付伊180萬元，及自起訴
    狀繕本送達翌日起至清償日止，按週年利率5%計算之利息。
    ㈡願供擔保，請准宣告假執行。
二、被告則以：6月合約第11條第c項及9月合約第8條第1項、第9
    條第1項中關於「RICA產品僅得向乙方（即原告，下同）購
    買」、「不得對外銷售非購買自乙方之RICA產品」之約定，
    屬「獨家交易安排」、「限制進貨對象」，作為小規模自營
    業者之伊無磋商之可能，被迫接受原告所設計之交易安排架
    構，應有顯失公平致伊有重大不利益之情形，依民法第247
    條之1第4款、公平交易法第20第5款規定，上開約款應為無
    效。縱為有效，伊早於簽訂6月合約前即有不斷自個人商家
    通路進貨，原告所謂銷售非其公司產品云云，實為伊單純銷
    售6月合約生效前所有之存貨，且原告已於109年10月10日主
    張伊銷售非購買自原告之美容產品，依9月合約第9條第1項
    、第10條約定，該合約業已當然終止，復經原告於109年10
    月30日以存證信函終止9月合約，伊後續之銷售行為自無須
    受系爭合約條款之拘束，況原告並無提出其他事證用以證明
    伊有如附表所示違約之情形，自不得請求伊給付懲罰性違約
    金。又原告指稱伊所使用之熱蠟精品價格表及圖片並不符合
    攝影著作之要件，且其用途在於提供消費者選購商品之用，
    屬合理使用範圍，自無侵害著作財產權，亦無違反授權使用
    範圍。倘認伊有違約，然各次交易金額合計僅8,863元，對
    於原告在市場上所造成之損害甚屬輕微，原告訴請給付之違
    約金金額與所受損害間相差懸殊，應予酌減始稱允當等語，
    資為抗辯。並聲明：㈠原告之訴及假執行之聲請均駁回。㈡如
    受不利之判決，願供擔保，請准宣告免為假執行。
三、經查，兩造於109年6月22日、109年9月14日先後簽訂6月合
    約及9月合約，6月合約有效期間自109年6月22日起至109年9
    月13日止，自109年9月14日起為9月合約所取代，兩造自斯
    時僅適用9月合約等情，有系爭合約等件可佐（見本院卷第1
    9至30頁），且為兩造所不爭執（見本院卷第333頁），堪可
    信實。
四、得心證之理由
　　原告主張被告有如附表所示之違約或侵害著作財產權之行為
    ，應依如附表請求權基礎欄所示之約定或規定，賠償其如附
    表請求金額欄所示之金額等節，為被告所否認，並辯以前辭
    。茲就本件爭點及本院之判斷，分述如下：
　㈠6月合約第11條第c項及9月合約第8條第1項、第9條第1項約定
    ，是否對被告顯失公平，依民法第247條之1第4款、公平交
    易法第20條第5款規定而無效？
　1.按依照當事人一方預定用於同類契約之條款而訂定之契約，
    為其他於他方當事人有重大不利益之約定，按其情形顯失公
    平者，該部分約定無效，民法第247條之1第4款定有明文。
    又該法條所稱「按其情形顯失公平者」，係指依契約本質所
    生之主要權利義務，或按法律規定加以綜合判斷，有顯失公
    平之情形。申言之，定型化契約條款是否顯失公平而為無效
    ，法院應於具體個案中，全盤考量該契約條款之內容及目的
    、締約當事人之能力、交易經過、風險控制與分配、權利義
    務平衡、客觀環境條件等相關因素，本於誠信原則，以為判
    斷之依據，發揮司法對定型化契約條款之審查規整功能，而
    維憲法平等原則及對契約自由之保障。又按事業有以不正當
    限制交易相對人之事業活動為條件，而與其交易之行為，而
    有限制競爭之虞者，不得為之，公平法第20條第5款亦有明
    文，上開限制是否不正當而有限制競爭之虞，應從其阻礙公
    平競爭之性質加以解釋，應綜合行為人之意圖、目的、市場
    地位、所屬市場結構、商品特性及履行情況後，從維持公平
    競爭秩序之觀點，個別加以判斷。
　2.被告抗辯6月合約第11條第c項及9月合約第8條第1項、第9條
    第1項約定為「獨家安排交易」、「限制進貨對象」，使被
    告無法自由選擇交易對象，被迫接受原告所設計之獨家交易
    安排架構，該等約款應屬無效云云。查：
　⑴系爭合約乃依原告預定用於同類契約之條款所訂立，屬定型
    化契約，為原告所不爭執，6月合約第11條c項及9月合約第8
    條第1項第2點、第9條第1項所定：「於合約期間，就RICA品
    牌產品僅得向乙方購買，不得擅自於其他通路購買」、「於
    合約期間或對外使用、銷售乙方產品期間，甲方（即被告，
    下同）不得對外使用、銷售非購買自乙方之RICA品牌產品」
    、「甲方同意不得購入、使用或販賣，非購買自乙方之RICA
    產品。」（見本院卷第22頁、第27至28頁），確實限制被告
    於合約期間內不得購入、使用及銷售非向原告購入之系爭商
    品。
　⑵惟綜合6月合約第3條c項約定：「甲方於合約有效期間內訂購
    出貨之乙方代理之義大利RICA品牌熱蠟及保養系列全產品，
    皆可享有零售價5折（未稅）之沙龍進貨價。」9月合約第3
    條第3項約定：「甲方訂購出貨之乙方代理之義大利RICA品
    牌熱蠟及保養系列全產品，皆可享有零售價5折（未稅）之
    沙龍進貨價。」（見本院卷第19、25頁）、6月合約第4、5
    條及9月合約第6條第6、7項關於夥伴活動之優先報名權及加
    購輔導課程（見本院卷第20、26頁）等約定以觀，可知原告
    非僅以較為優惠之價格，將系爭商品出售予沙龍業者，並提
    供官方活動優先報名權、輔導課程優惠價予被告。是原告主
    張系爭合約簽訂之目的係為於國內推廣其獨家代理並投入資
    金之系爭商品品牌、開設沙龍業者通路、建立品牌價值等節
    ，應屬可採。原告既係為推廣其獨家代理之系爭商品，則其
    為避免被告藉由與原告訂約後，又從其他通路購入系爭商品
    ，並表彰為官方通路之商品，而要求被告於合約期間內不得
    購入、使用及銷售非向原告購入之系爭商品，實與其締約目
    的相符，且原告亦相應提供優惠價格、活動參與優先權、輔
    導課程優惠價等優惠措施予被告，並非單方要求被告遵守義
    務，故6月合約第11條第c項及9月合約第8條第1項、第9條第
    1項之約定，尚難認對被告有重大不利益而顯失公平之處。
　⑶況原告所提供之系爭商品，於市場上同類型之商品眾多，有
    原告所提之網路查詢資料可稽（見本院卷第343頁），被告
    復未證明系爭商品於市場上有何異於其他同類商品之優勢地
    位，而使被告或其他沙龍業者不得不接受原告之交易安排與
    其締約，被告如認原告所提供之交易條件不合理，仍得不與
    原告締約而選擇其他同類型產品。是衡酌原告為上開限制之
    意圖、目的，及原告之市場地位、所屬市場結構等情，亦難
    認上開限制為不正當而有限制競爭之虞。　
　⑷從而，首揭約款雖屬定型化契約約款，但無對被告重大不利
    益而顯失公平之情，亦無限制競爭之虞，被告依民法第247
    條之1第4款、公平法第20條第5款之規定，抗辯各該約款無
    效云云，乃不足採，仍應認各該約款為有效。
　㈡如附表編號1、1-1、1-2、2、2-1、2-2所示行為有無違反6月
    合約第11條第c項、9月合約第8條第1項約定，及侵害著作財
    產權？原告依各該編號請求權基礎欄所示約定及規定請求被
    告給付如各編號請求金額欄所示之金額，有無理由？　
　1.關於附表編號1、2之請求部分：
　⑴按於合約期間，就RICA品牌產品僅得向乙方購買，不得擅自
    於其他通路購買…，如有違反，另按違約次數，每次給付乙
    方30萬元之懲罰性違約金；於合約期間或對外使用、銷售乙
    方產品期間，甲方不得對外使用、銷售非購買自乙方之RICA
    品牌產品；如違反前項規定，…，甲方另按違約次數，每次
    給付乙方30萬元整之懲罰性違約金，為6月合約第11條c項、
    9月合約第8條第1項第2點、第2項所明約。
　⑵經查：
　①原告就被告有附表編號1所示之行為，提出公證書、LINE對話
    紀錄截圖、商品照片等件為證（見本院卷第79至118頁）；
    被告則辯稱該次交易所販售之商品，係兩造成立6月合約前
    所於其他通路所購入，並非於6月合約成立後所購入云云。
    惟依原告所提其向被告訂購商品之LINE對話紀錄，被告已自
    承：「我們是代購 我這裡沒有的話就會立刻跟公司叫 基本
    到我這邊1-2天 在寄出」（見本院卷第91頁），又陳稱：「
    抱歉剛剛理貨 香蕉沒到都是到白巧克力而已 要換嗎？」、
    「香蕉要週一了」（見本院卷第92頁），可知被告無訂購者
    欲購買商品時，會對外進貨來供應該項商品，而原告向被告
    訂購商產品之時，被告至少無香蕉口味商品之現貨。然原告
    確向被告購得「香蕉特調豆豆蠟」（見本院卷第111頁商品
    照片頁），顯見該商品係原告向被告訂購後，被告方自非原
    告之通路購入。對此被告雖辯稱該等商品係6月合約訂約前
    之存貨，然經本院詢及能否提出附表編號1商品之發票或收
    據後，僅提出其與第三人訂購之LINE對話紀錄（見本院卷第
    409至431頁），為該等對話紀錄已經原告否認形式上真正，
    且被告亦未能證明之，自難認其形式上確屬真正，況縱認該
    等對話紀錄為真，亦不足以證明確係被告109年7月14日販售
    予原告商品之購買紀錄，被告前揭辯詞，應不足採。故被告
    於109年7月14日所為如附表編號1所示之銷售行為，確有違
    反6月合約第11條第c項約定，原告依同一約定請求被告給付
    懲罰性違約金，自屬有據。
　②另就109年10月10日之附表編號2所示行為，亦據原告提出公
    證書、LINE對話紀錄截圖、商品照片等件為證（見本院卷第
    119至155頁），被告亦不否認有該客觀事實（見本院卷第29
    8頁），兩造復不爭執斯時應適用9月合約，則該次行為已違
    反9月合約第8條第1項約定甚明，原告依同條第2項約定請求
    被告給付懲罰性違約金，亦屬有據。　
　2.關於附表編號1-1、1-2、2-1、2-2之請求部分：
　⑴按於合約期間，…更不得將乙方有商標權、著作權及智慧財產
    權之廣告、DM售價表、圖片、刊物，用於非購買自乙方之RI
    CA產品，如有違反，另按違約次數，每次給付乙方30萬元之
    懲罰性違約金；於合約期間或對外使用、銷售乙方產品期間
    ，甲方不得將乙方有商標權、著作權及智慧財產權之廣告、
    DM售價表、圖片、刊物，用於非購買自乙方之RICA產品或其
    他產品，或為任何權利侵害行為；如違反前項規定，…，甲
    方另按違約次數，每次給付乙方30萬元整之懲罰性違約金，
    為6月合約第11條第c項、9月合約第8條第1項第5點、第2項
    所約明。又因故意或過失不法侵害他人之著作財產權或製版
    權者，負損害賠償責任，著作權法第88條第1項亦有明文。
    而依著作權法第3條第1項第1款規定，著作係指屬於文學、
    科學、藝術或其他學術範圍之創作。創作如符合「原創性」
    （即著作人自己之創作，非抄襲他人者）及「創作性」（即
    符合一定之「創作高度」）二項要件，即屬受著作權法所保
    護之著作。就照片而言，攝影者在拍攝時如針對選景、光線
    決取、焦距調整、速度之掌控或快門使用等技巧上，具有其
    個人獨立創意，且達到一定之創作高度，其拍攝之照片即屬
    攝影著作而受著作權法之保護。
　⑵原告主張被告使用其有著作財產權之價格表（下稱系爭價格
    表），用於販售非購買自其之系爭商品等語，並提出LINE對
    話截圖、著作財產權歸屬證明書、聲明書等件為證（見本院
    卷第84至86頁、第142至144頁、第369至371頁）；被告則辯
    以系爭價格表並無著作權，且被告係以系爭價格表銷售購買
    自原告之產品，無逾越授權使用之範圍云云。查：
　①原告以被告違法使用系爭價格表向臺灣臺北地方檢察署（下
    稱臺北地檢署）所提起之刑事告訴（案列該署110年度偵字
    第17386號、111年度偵字第5298號），雖經該署檢察官以系
    爭價格表不具著作權為由，為不起訴處分（見本院卷第328
    至329頁），惟該不起訴處分業經原告提起再議，並經臺灣
    高等檢察署智慧財產分署發回臺北地檢署續行偵查，尚未確
    定（見本院卷第367頁），且臺北地檢署檢察官之認定結果
    ，亦不拘束本院，本院仍得獨立認定系爭價格表是否具著作
    權之構成要件。本件觀諸原告提出之系爭價格表所附照片（
    見本院卷第370頁），該等照片之背景顏色、產品擺設方式
    、裝飾品之使用、拍攝角度，均有經過相當之搭配及設計，
    以凸顯各該產品之特色，並非單純僅排列產品而拍攝，應已
    具備一定程度之創作高度，而符合創作性之要件，且亦非抄
    襲他人創作而來，亦具備原創性，足認已屬著作權法保護之
    攝影著作，屬有著作權之創作。又系爭價格表上載有該等圖
    片，在此範圍內，系爭價格表亦應受著作權之保護。是被告
    辯稱系爭價格表不具著作權云云，應非可採。
　②雖被告另辯稱其使用系爭價格表銷售購買自原告之系爭商品
    ，並未逾越授權使用之範圍云云（見本院卷第445頁），然
    依原告所提之商品照片（見本院卷第102至114頁、第127至1
    39頁），被告於附表編號1、2之交易所販售者，確實包含非
    購買自原告之系爭商品，自已逾越授權使用之範圍。且被告
    為販售非購買自原告之系爭商品，曾將系爭價格表傳送至LI
    NE通訊軟體之對話（見本院卷第84、142頁），已屬著作權
    法第3條第1項第5款之重製行為，自係故意侵害原告之著作
    財產權。
　⑶從而，原告依6月合約第11條第c項、9月合約第8條第1項第5
    點、第2項約定請求被告給付懲罰性違約金，依著作權法第8
    8條第1項規定請求被告給付損害賠償，均屬有據。　
　3.被告應給付之金額若干？
　⑴按當事人約定契約不履行之違約金過高者，法院得依民法第2
    52條規定減至相當之數額。而懲罰性違約金係以強制債務履
    行為目的，確保債權效力之強制罰，是約定之懲罰性違約金
    是否過高，當非以債權人所受損害為唯一審定標準，尤應參
    酌債務人違約之情狀以斷之。次按依前項規定，如被害人不
    易證明其實際損害額，得請求法院依侵害情節，在新臺幣1
    萬元以上100萬元以下酌定賠償額，著作權法第88條第3項定
    有明文。　
　⑵原告就如附表編號1、1-1、2、2-1等違約行為，依6月合約第
    11條第c項及9月合約第8條第1項約定，雖得分別請求被告給
    付懲罰性違約金30萬元，惟衡諸原告所能證明被告違約銷售
    、使用系爭價格表之次數分別各為2次，每次銷售之數量非
    多，獲利違約亦非高，違約情狀尚非嚴重，且其中附表編號
    1、1-1之銷售，亦有銷售部分購買自原告之系爭商品（見本
    院卷第115至118頁），是如認原告就每次違約均得請求30萬
    元懲罰性違約金中之24萬元，其金額顯屬過高，應酌減至每
    次違約得請求10萬元（即合計40萬元），方屬妥適。
　⑶又如附表編號1-2、2-2侵害著作財產權行為部分，原告雖難
    證明其受有如何之損害，惟已陳明請求本院依著作權法88條
    第3項規定酌定損害賠償金額（見本院卷第444頁），茲審酌
    原告乃為銷售其獨家代理之系爭商品而製作系爭價格表，遭
    被告用以銷售部分非購買自原告之系爭商品之侵害情狀、目
    的、侵害期間，及兩造之經濟地位、議約能力等一切情狀，
    認原告就被告如附表1-2、2-2所示侵害行為所受損害而得請
    求之賠償，應以每次5萬元為適當（即合計10萬元）。　
　4.是以，原告就附表編號1、1-1、2、2-1所示違約行為、附表
    編號1-2、2-2所示侵害行為，於請求被告給付50萬元之範圍
    內為有理由。
　㈢9月合約是否於109年10月10日終止？原告依9月合約第8條第2
    項約定，請求被告給付如附表編號3至6請求金額欄所示之金
    額，是否有據？
　1.按解釋意思表示，應探求當事人之真意，不得拘泥於所用之
    辭句，民法第98條固有明文，但所用之文字業已表示當事人
    真意，無須別事探求者，即不得反捨所用之文字而更為曲解
    。查：
　⑴9月合約第10條第1項約定：「於合約效期內與結束後二年內
    ，如甲方違反前條約定，不待乙方通知，本合約當然生終止
    效力。」（見本院卷第28頁），既明文被告如有違反第9條
    約定之情形，9月合約即生終止之效力，其文義明確，自不
    得反捨所用文字更為曲解。又依原告所稱其取得獨家代理並
    投入資金、建立品牌，當然希望不要混搭其他平行輸入業者
    之產品來銷售等語（見本院卷第446頁），併參9月合約第9
    條不得購買、使用、販賣非自原告之系爭商品、不得對系爭
    商品為削價、流貨、網路販售及故意或過失而損害原告商譽
    之行為、不得呈現系爭商品之公告或實際價格等禁止削價與
    流貨約定內容（見本院卷第28頁），可見原告係藉由訂約以
    達維持RICA品牌價值、販售通路之目的，一旦締約之相對人
    違反上開銷價與流貨禁止等約定，訂約目的不達，自無繼續
    維繫彼此契約關係之必要，9月合約第10條第1項約定之本合
    約當然生終止效力，無疑是合約關係向將來消滅之意思。再
    自系爭合約第10條第2至6項約定以觀，原告停止供貨沒收額
    度）、被告應撤下RICA、原告之商標、給付懲罰性損害賠償
    ，以及原告得購回出售之系爭商品（見本院卷第28至29頁）
    ，既接續於第10條第1項而為停止供貨沒收額度（雙方不再
    履行供貨等義務）、回復原狀（撤下商標等）、違約金（被
    告違約所致終止之懲罰）、庫存貨品之說明與之買回權（被
    告尚存貨品之處理）、違約金（違反回復原狀、庫存說明及
    買回之懲罰）等約定，無異合約終止後權利義務之特約，更
    徵9月合約第10條第1項係合約關係已經終止之意思。
　⑵原告雖主張依9月合約第10條第3、4、5、6項約定，被告於違
    約後，仍有其他義務，且第8條第2項約定違約後應按次處罰
    ，另依第12條第3項約定就違約行為得行使終止權等情，第1
    0條第1項約定之真意為原告無供貨之義務，並依同條第2項
    沒收預繳價金，並非終止契約云云（見本院卷第457頁）。
    惟契約關係終止後，契約雙方之權利義務關係本非當然完全
    消滅，此觀民法第263條準用第260條終止權之行使不妨礙損
    害賠償之請求之規定即明，且於繼續性契約之終止，雙方亦
    應負相當之結算義務，諸如租賃物之返還、報酬之結算等，
    以了結雙方之契約關係，自難以第10條第3至6項約定被告仍
    應負擔相當之義務，即認同條第1項約定非終止之意。至第8
    條第2項雖約定得按次計算懲罰性違約金（見本院卷第28頁
    ），然第8條第1項所約定被告所負義務，與第9條之約定有
    部分重複，於被告違反第8條所定其他非屬第9條約定義務而
    系爭合約尚屬存續時，按次給付懲罰性違約金之約定仍有適
    用之餘地，自不得依第8條第2項約定來曲解第10條第1項之
    意義。再依第12條第3項，固約定被告於有任何違約行為時
    ，原告得終止契約（見本院卷第29頁），惟綜觀9月合約全
    文，第8條第2項、第10條第4項、第6項、第11條第3項有違
    約罰則之約定，第12條又定為「違約及罰則」，顯然是上開
    違約罰則以外之約定。原告據此主張第10條第1項約定之真
    意非為終止9月合約效力云云，亦無足採。
　⑶因此，9月合約第10條第1項乃被告如有違反9月合約第9條之
    情事，該合約即當然終止。　
　2.又原告主張被告於109年10月10日有銷售非購自其之系爭商
    品一節，業據提出公證書、LINE對話紀錄截圖、商品照片等
    件為證（見本院卷第119至155頁），被告亦不否認有該客觀
    事實（見本院卷第298頁），堪認被告確已違反9月合約第9
    條第1項「甲方同意不得購入、使用或販賣，非購買自乙方
    之RICA產品。」之約定，依該合約第10條第1項約定，該合
    約於斯時即生當然終止之效力，其後被告僅對原告負同條第
    2項以下所定之結算義務，該合約之其他約款並不再拘束被
    告。
　3.因此，原告主張被告有如附表編號3至6之109年10月14日、1
    1月3日、11月5日之行為，已有9月合約第8條第1項之違約，
    依同條第2項約定請求被告給付如各該編號請求金額欄所示
    之金額，應屬無據。
五、綜上所述，原告依附表請求權基礎欄所示之約定及規定，就
    附表編號1至2-2部分請求被告給付50萬元，及自起訴狀繕本
    送達被告之翌日即110年5月7日起（見本院卷第41頁）至清
    償日止之法定遲延利息，為有理由，應予准許，逾此範圍之
    請求，則無理由，應予駁回。
六、原告勝訴部分未逾50萬元，依民事訴訟法第389條第1項第5
    款規定，應依職權宣告假執行，爰不另為准駁之諭知，並依
    聲請宣告被告於供相當之擔保後，得免為假執行。又原告敗
    訴部分，其假執行之聲請亦失所附麗，併駁回之。　　
七、本件事證已臻明確，兩造其餘攻擊防禦方法及所援用之證據
    ，經審酌後認與本件判決結果無影響，茲不逐一論列，併此
    敘明。
八、訴訟費用負擔之依據：民事訴訟法第79條。
中　　華　　民　　國　　111 　年　　10　　月　 19 　　日
                  民事第六庭  審判長法　官　許純芳
　　　　　　　　　
　　　　　　　　　　　　　　　　　　法　官　石珉千
　　　　　　　　　　　　　　　　　　
　　　　　　　　　　　　　　　　　　法　官　許柏彥
以上正本係照原本作成。
如對本判決上訴，須於判決送達後20日內向本院提出上訴狀。如
委任律師提起上訴者，應一併繳納上訴審裁判費。
中　　華　　民　　國　　111 　年　　10　　月　　20　　日
                                    書記官  蔡庭復
附表：被告違約事項（時間：民國/幣別：新臺幣）
編號 洽購時間 交易品名 違約態樣 請求權基礎 請求金額 1 109年7月14日 酪梨奶油豆豆蠟、香蕉特調豆豆蠟、頂級堅果油軟蠟 銷售非原告公司產品之酪梨奶油豆豆蠟、香蕉特調豆豆蠟 6月合約第11條第c項（違反「Rica產品僅得向原告購買」）之約定 24萬元 1-1   使用原告公司熱蠟精品價格表 1.6月合約第11條第c項（違反「使用著作權、圖片、DM售價表於非購買自原告產品」）之約定 24萬元 1-2    2.著作權法第88條第1項規定 12萬元 2 109年10月10日 香蕉特調豆豆蠟、天然椰子油軟蠟 香蕉特調豆豆蠟、天然椰子油軟蠟並非原告公司產品 9月合約第8條第1項（違反「不得銷售非購自原告Rica產品」）之約定、第2項 24萬元 2-1   使用原告公司熱蠟精品價格表 1.9月合約第8條第1項（違反「使用著作權、圖片、DM售價表於非購買自原告產品」）之約定、第2項 24萬元 2-2    2.著作權法第88條第1項規定 12萬元 3 109年10月14日 活力香蕉軟蠟 活力香蕉軟蠟並非原告公司產品 9月合約第8條第1項（違反「不得銷售非購自原告產品」）之約定、第2項 24萬元 4 109年10月14日 青蘋果軟蠟 青蘋果軟蠟並非原告公司產品 同3 24萬元 5 109年11月3日 酪梨奶油巴西膜蠟 酪梨奶油巴西膜蠟並非原告公司產品 同3 6萬元 6 109年11月5日 酪梨奶油巴西膜蠟 天然椰子油軟蠟並非原告公司產品，被告用以詐欺消費者 同3 6萬元